臺灣彰化地方法院刑事判決
111年度易字第597號
公  訴  人  臺灣彰化地方檢察署檢察官   
被      告  NGUYEN VAN TRE（中文姓名：阮文年，越南籍）






上列被告因竊盜案件，經檢察官聲請逕以簡易判決處刑（111年
度偵字第4981號），本院認不宜以簡易判決處刑，爰改依通常程
序審理，判決如下：
    主    文
NGUYEN VAN TRE（中文姓名：阮文年）犯竊盜罪，處拘役伍拾捌
日，如易科罰金，以新臺幣壹仟元折算壹日。
    犯罪事實
NGUYEN VAN TRE（中文姓名：阮文年）於民國111年3月12日19時
許，在彰化縣○○市○○路000號「精誠夜市」內，見林涵汝將其所
有之蘋果廠牌iPhone 12 Pro Max行動電話（下稱本案手機）放
置在其攤位之桌上，竟意圖為自己不法之所有，基於竊盜之犯意
，乘林涵汝疏於注意之際，徒手竊取本案手機。林涵汝於發現本
案手機遭竊後，利用行動電話之定位尋找功能，於同年月14日11
時54分許，在臺中市○區○○路00號前發現NGUYEN VAN TRE，並確
認其為店內的常客。經林涵汝上前詢問，NGUYEN VAN TRE始將本
案手機交還給林涵汝（電話內的SIM已被取出丟棄)。
    理    由
一、證據能力之認定
　　本判決以下所引用被告以外之人於審判外之陳述，檢察官、
    被告NGUYEN VAN TRE於本院言詞辯論終結前均未聲明異議，
    本院審酌其作成之情況並無違法或不當之瑕疵，且與待證事
    實具有關聯性，認為以之作為證據應屬適當，依刑事訴訟法
    第159條之5規定，均具有證據能力。其餘認定本案犯罪事實
    之非供述證據，查無違反法定程序取得之情，依刑事訴訟法
    第158條之4規定反面解釋，亦具證據能力。且上開證據均經
    本院審理時依法踐行調查證據之程序，自得作為本案判斷之
    依據。
二、認定犯罪事實所憑之證據及理由
（一）訊據被告矢口否認有何竊盜之犯行，辯稱：我沒有偷本案
      手機，我是在路邊撿到的，如果我有偷，我會承認等語。
      經查：
　　　1.告訴人林涵汝於111年3月14日11時54分許，在臺中市○
        區○○路00號前發現被告後上前詢問，被告將本案手機交
        還給告訴人等情，業據被告於警詢時坦承不諱（見偵卷
        第11頁），核與告訴人警詢時之證述相符（見偵卷第20
        頁），並有監視器畫面截圖在卷可佐（見偵卷第23頁）
        ，此部分之事實應堪認定。
　　　2.證人即告訴人於本院審理時證稱：本案手機是在111年3
        月12日晚上遺失，當天我在工作，手機放在我背後的桌
        上，我轉頭要拿就不見了，當時我有看到1個人跑進來
        我們工作區，那個人1隻眼睛黑色，1隻眼睛白色，有點
        白內障，當時我要走去問他，他就衝忙跑掉，我確定那
        個人就是被告，因為他常來我們店裡消費，那個人跑掉
        後，我就發現本案手機不見了，我們的工作區和一般民
        眾走的道路有區隔，就算真的掉到地上，也不可能掉到
        民眾走的道路等語（見本院卷第62至66頁）。證人與被
        告素不相識，亦無仇恨，衡情應無誣陷被告之必要；又
        經本院當庭勘驗被告之眼睛狀態，被告左眼呈現朦朧狀
        ，類似白內障之狀態，有本院勘驗筆錄、當庭拍攝之照
        片可憑（見本院卷第68頁、第75頁），被告之眼睛狀態
        與證人所述之竊嫌特徵相符，且本案手機於111年3月14
        日亦係在被告身上取獲；本院綜合上情，認證人於本院
        審理時之證述內容應屬可採，被告所辯，核屬臨訟卸責
        之詞，不足採信。
（二）從而，本案事證明確，被告犯行堪可認定，應依法論罪科
      刑。
三、論罪科刑
（一）核被告所為，係犯刑法第320條第1項之竊盜罪。
（二）爰以行為人之責任為基礎，審酌被告不思以正當方式取得
      財物，而任意竊取他人之財物，未能尊重他人之財產權，
      行為殊不可取。兼衡其小學肄業，目前在工廠上班，月收
      入約新臺幣25,000元，現無負債，已婚，有3名未成年子
      女之智識程度、家庭生活與經濟狀況及告訴人之意見、所
      受損害等一切情狀，量處如主文所示之刑，並依刑法第41
      條第1項前段諭知易科罰金之折算標準。
四、沒收
    按犯罪所得已實際合法發還被害人者，不予宣告沒收或追徵
    ，刑法第38條之1第5項定有明文。本案手機業經告訴人取回
    ，業據告訴人於警詢時陳述甚明（見偵卷第20頁），故依上
    開規定，自無庸宣告沒收。
五、依刑事訴訟法第452條、第299條第1項前段，判決如主文。
本案經檢察官林裕斌聲請以簡易判決處刑，檢察官林子翔到庭執
行職務。
中　　華　　民　　國　　111 　年　　7 　　月　　29　　日
                  刑事第八庭  法  官  徐啓惟
以上正本證明與原本無異。
如不服本判決應於收受判決後20日內向本院提出上訴書狀，並應
敘述具體理由。其未敘述上訴理由者，應於上訴期間屆滿後20日
內向本院補提理由書(均須按他造當事人之人數附繕本)「切勿逕
送上級法院」。
告訴人或被害人如對本判決不服者，應具備理由請求檢察官上訴
，其上訴期間之計算係以檢察官收受判決正本之日期為準。
中　　華　　民　　國　　111 　年　　7 　　月　　29　　日
                              書記官  林佑儒
附錄論罪科刑法條：
中華民國刑法第320條
意圖為自己或第三人不法之所有，而竊取他人之動產者，為竊盜
罪，處5年以下有期徒刑、拘役或50萬元以下罰金。
意圖為自己或第三人不法之利益，而竊佔他人之不動產者，依前
項之規定處斷。
前二項之未遂犯罰之。